臺灣臺北地方法院民事判決　　　　　　　 96年度訴字第842號
　　原　　　告　國泰世華商業銀行股份有限公司
　　法定代理人　甲○○
　　訴訟代理人　丙○○
　　被　　　告　乙○○
　　訴訟代理人　丁○○
上列當事人間請求返還信用卡消費貸款事件，本院於民國九十六
年三月二日言詞辯論終結，判決如下：
    主  文
被告應給付原告新台幣伍拾萬伍佰零貳元，及其中本金新台幣壹
拾伍萬捌仟貳佰零捌元部分，自民國九十六年一月二十五日起至
清償日止，按年息百分之十九點七計算之利息；另本金新台幣參
拾貳萬參仟陸佰肆拾捌元部分，自九十六年一月二十五日起至九
十六年四月二十二日止，按年息百分之四點八八計算之利息，並
自九十六年四月二十三日起至清償日止，按年息百分之十四點八
八計算之利息﹔另自九十六年一月二十五日起至清償日止，按月
計收帳務管理費新台幣參佰陸拾捌元。
訴訟費用由被告負擔。
    事實及理由
壹、程序問題：
一、依兩造信用卡約定條款第二十六條、簡易通信貸款約定條款
    第十三條及代償卡申請書之約定因本契約涉訟時以本院為第
    一審管轄法院，故本院自有管轄權。
貳、原告主張：緣被告乙○○於民國九十四年四月二十一日與原
    告成立信用卡使用契約，領用正卡卡號0000000000000000之
    信用卡。被告領用系爭信用卡後，即得於各特約商店記帳消
    費，依信用卡約定條款第十四、十五條之約定，應於當期繳
    款截止日前向原告全部清償或以循環信用方式繳付最低應繳
    金額，逾期清償者依信用卡約定條款第十五、二十一、二十
    二條之約定，除喪失期限利益外，應另行給付債權人按年息
    百分之十九點七計算之利息。另被告於九十四年二月二十二
    日以代償卡（正卡卡號0000000000000000）代付其於中國信
    託商業銀行之信用卡欠款，就該代償部分之利息及費用，計
    收方式，為前二十四個月內以年息百分之四點八八計收利息
    ，上述期間期滿，則更以年息百分之十四點八八計算利息。
    另按月收取帳務管理費新台幣（下同）三百六十八元。查被
    告至九十六年一月二十四日止，帳款尚餘五十萬零五百零二
    元未按期繳付，（含信用卡帳款金額為十六萬八千三百七十
    元，代償金額為三十三萬二千一百三十二元），迭經催討無
    效。再者，原臺灣第一信託投資股份有限公司變更為匯通商
    業銀行股份有限公司，匯通商業銀行股份有限公司嗣於九十
    一年六月三日變更為國泰商業銀行股份有限公司，國泰商業
    銀行股份有限公司於九十二年六月二十六日經財政部核准正
    式與世華聯合商業銀行股份有限公司合併，國泰商業銀行股
    份有限公司為消滅銀行，世華聯合商業銀行股份有限公司為
    存續銀行，並於同年十月二十七日更名為國泰世華商業銀行
    股份有限公司，是以，原國泰商業銀行股份有限公司、世華
    聯合商業銀行股份有限公司之權利義務關係由原告依公司法
    第七十五條規定概括承受等語，原告依消費借貸之法律關係
    請求給付所欠本金、利息。為此聲明如主文所示。
參、被告方面：被告則請求原告提出明細表，以供核對金額。
肆、得心證之理由：
一、原告主張之事實，業據其提出與所述相符之財政部核准函、
    公司變更登記事項卡、信用卡申請書及約定條款、信用卡消
    費帳款債權明細報表、信用卡簡易通信貸款申請書、歷史帳
    單彙總查詢及代償卡申請書及約定條款等資料影本為證，被
    告已於相當時期受合法之通知，而於言詞辯論期日不到場，
    亦未提出準備書狀爭執，視同自認，應堪信原告之主張為真
    實。
二、從而，原告依消費借貸法律關係，請求被告給付如主文第一
    項所示之本金、利息，為有理由，應予准許。
伍、訴訟費用負擔之依據：民事訴訟法第七十八條。
中　　華　　民　　國　九十六　年    三  　月  二十三  日
                  民事第五庭    法　官　蔡世祺
以上正本係照原本作成。
如對本判決上訴，須於判決送達後二十日內向本院提出上訴狀。
中　　華　　民　　國　九十六　年    三  　月  二十三  日
                                書記官  黃媚鵑
